【裁判字號】    98,聲,1442
【裁判日期】    981126
【裁判案由】    返還提存物
【裁判全文】
臺灣桃園地方法院民事裁定              98年度聲字第1442號
聲  請  人  桃園縣大溪鎮農會
法定代理人  丙○○
代  理  人  丁○○
            乙○○
相  對  人  甲○○
上列當事人間聲請返還提存物事件，本院裁定如下：
    主  文
本院七十五年度存字第九一三號提存事件聲請人所提存之擔保金
新台幣壹萬參仟元，准予返還。
    理  由
一、本件聲請略以：聲請人前奉本院75年度全字第932 號民事裁
    定，以本院75年度存字第913 號提存書提存新台幣（下同）
    13,000元為擔保後，聲請對相對人之財產實施假扣押，經本
    院75年度執全字第710 號假扣押強制執行事件受理在案。嗣
    聲請人將本院75年度執全字第710 號假扣押執行程序撤回，
    並聲請本院以97年度全聲字第268 號民事裁定撤銷前開假扣
    押裁定，系爭假扣押事件應屬終結。聲請人已定20日期限催
    告相對人行使權利，經本院98年度聲字第104 號通知行使權
    利函通知相對人在案，相對人迄未行使權利，為此依民事訴
    訟法第104 條第1 項第3 款之規定聲請返還前開提存物等語
    。
二、按訴訟終結後，供擔保人聲請法院通知受擔保利益人於一定
    期間內行使權利並向法院為行使權利之證明而未證明者，法
    院應依供擔保人之聲請，以裁定命返還其提存物，民事訴訟
    法第104 條第1 項第3 款後段定有明文。又上開所謂「訴訟
    終結後」，宜從廣義解釋，包括撤銷假扣押、假處分裁定及
    其執行程序終結在內，最高法院90年度台抗字653 號裁定可
    資參照。
三、經查，聲請人就其主張之事實，業提出本院75年度全字第93
    2 號民事裁定、97年度全聲字第268 號民事裁定暨確定證明
    書、98年度聲字第494 號民事裁定、75年度存字第913 號提
    存書、98年度聲字第104 號通知行使權利函、98年8 月13日
    桃院永75執全二字第710 號函、民事撤銷假扣押執行聲請狀
    （以上皆為影本）各1 份為證，復經本院依職權調閱75 年
    度全字第932 號、75年度存字第913 號、75年度執全字第71
    0 號、97年度全聲字第268 號、98年度聲字第104 號等本院
    卷宗核閱屬實。又相對人迄今並未行使權利之事實，有本院
    民事記錄科查詢簡答表2 紙在卷可憑。另本院函請相對人就
    本件提存物返還之聲請表示意見，相對人亦未回復。從而，
    本件聲請人返還提存物之聲請，核與民事訴訟法第104 條第
    1 項第3 款規定相符，洵屬有據，應予准許。
四、依民事訴訟法第106 條、第104 條第1 項第3 款，裁定如主
    文。
中    華    民    國    98    年    11    月    26    日
                  民事第一庭    法  官  郭俊德
以上正本係照原本作成。
如對本裁定抗告須於裁定送達後10日內向本院提出抗告狀，並應
繳納抗告裁判費新台幣1,000 元。
中    華    民    國    98    年    11    月    27    日
                                書記官  吳瓊英


司法院資訊處製作；財團法人民間司法改革基金會備份。
